Minutes et répertoires du notaire Jean I CHAPELLAIN, janvier 1580 - 24 octobre 1623 (étude XXXV)
Archives nationales
- Minutes de Jean I CHAPELLAIN, 1580 - 1693; MC/ET/XXXV/3 - MC/ET/XXXV/53
  - Minutes (inventaires après décès). 1612, MC/ET/XXXV/47
    - DESCHAMPS (François) l'aîné marchand fripier § Inv. après décès de François DESCHAMPS et Nicole DELAVIGNE sa femme en dernière noce, 27 juin 1612; MC/ET/XXXV/47
      inventaire; Deschamps, François
  - Minutes (inventaires après décès). 1614, MC/ET/XXXV/48; Document détérioré.
    - VARYE (Jeanne) § Inv. à la requête de Jean HERBAULT maçon r. Montorgueil paroisse Saint-Sauveur, 4 janvier 1614; MC/ET/XXXV/48
      inventaire; Varye, Jeanne; Herbault, Jean
    - COCU (Marie) § Inventaire à la requête de Martin DELALONDE son mari, maître tailleur d'habits rue Pagevin paroisse Saint-Eustache, et de Daniel DELALONDE, maître tailleur d'habits à Paris son fils., 14 février 1614; MC/ET/XXXV/48
      inventaire; Cocu, Marie
    - DELAUNAY (Thomas) marchand hôtelier r. Montorgueil au gd compas § Inv. à la requête de Berthine CHEVALIER sa vve, tutrice de ses 3 enfants mineurs, 4 mars 1614; MC/ET/XXXV/48
      inventaire après décès; Delaunay, Thomas
    - CHANTEREL (Geneviève) § Inventaire à la requête de Charles SANDRAS ancien contrôleur de grenier à sel de Geneviève CHANTEREL, 25 juin 1614; MC/ET/XXXV/48
      inventaire; Chanterel, Geneviève
    - YON (Durant) marchand b de P. r. de la Fromagerie paroisse Saint-Eust. § Inventaire à la requête de Marie MARCHER, son ep. tutrice de ses 3 enfants et du subrogé tuteur des enfants de lui et de m/te/ CHAILLOU sa femme en seconde noce, 5 juillet 1614; MC/ET/XXXV/48
      inventaire; Yon, Durant
    - ANDRY (Jean) l'aîné bourgeois de Paris rue Platriere paroisse Saint-Eust. § inventaire à la requete de mte HUAULT son ép., 3 octobre 1614; MC/ET/XXXV/48
      Andry, Jean
    - CROCQUOISON (Claire) veuve de Claude de PIERREFITTE maître Chandelier en suif § Inventaire, 6 octobre 1614; MC/ET/XXXV/48
      inventaire; Crocquoison, Claire
  - Minutes (inventaires après décès). 1614, MC/ET/XXXV/49
    Inventaires après décès: 1614, trois inventaires.
    - RICHÉ (Nicolas) § Inv. à la requête de Marie DEVERDE sa vve, tutrice de ses enfants, 16 janvier 1614; MC/ET/XXXV/49
      inventaire; Riché, Nicolas
    - LA MORLIERE (Claude de) notaire au Châtelet de Paris § Inventaire après décès de Claude de LA MORLIERE à la requête de ses 4 enfants, 16 janvier 1614; MC/ET/XXXV/49
      inventaire après décès; La Morlière, Claude de
    - MARCHAIS (Jean) C/ne/ ordinaire du chanois de l'Art. du R. § Inventaire à la requête de Marie DESMARESTZ sa vve, 14 octobre 1614; MC/ET/XXXV/49
      inventaire; Marchais, Jean
  - Minutes (inventaires après décès). 1616 - 1619, MC/ET/XXXV/50
    Inventaires après décès: 1616 à 1619.
    - PARENT (Etienne) b de P. § Inv. à la requête d'Opportune ESMERY sa veuve et de ses enfants, 25 janvier 1616; MC/ET/XXXV/50
      inventaire; Parent, Etienne
    - THERINNES (Perrette de) Vve d'Olivier MALLIER b de P. § Inv à la requête de Jean GISSEY Secrétaire du prince de Condé, son 2/d/ mari, 10 mars 1616; MC/ET/XXXV/50
      inventaire; Therinnes, Perrette de
    - LANGLOIS (Etienne) l'un des 25 marchands cabaretiers suivant la Cour § Inv. à la requête de Jeanne PARENT son ép. Autre du m dont la date est grignotée par les rongeurs, 12 avril 1616; MC/ET/XXXV/50
      inventaire; Langlois, Etienne
    - LE SECQ (Jehan) bourgeois de Paris organiste de Saint-Eustache demeurant r. du Sejour § Inventaire après décès de Marie LECINTIER à la requête de Jehan LE SECQ son mari en la présence de ses 2 enfants, 5 juin 1617; MC/ET/XXXV/50
      inventaire; Le Secq, Jehan; Lecintier, Denise
    - Inventaire de Jehanne Alix à la requête de Symon Robinet marchand maître frippier, rue de la Chancellerie paroisse Saint-Eustache, tuteur de ses 3 enfants mineurs, 26 avril 1618; MC/ET/XXXV/50
      inventaire; Alix, Jeanne; Robinet, Simon
    - Inventaire concernant Agnès de Costeblanche à la requête de Pierre de La Tour l'aîné, secrétaire ordinaire de la chambre du Roi valet de chambre ordinaire de la Reine Mère, son mari, tuteur de ses 2 enfants, 21 mai 1618; MC/ET/XXXV/50
      inventaire; Costeblanche, Agnès de; La Tour, Pierre de
    - Prisée des oiseaux contenue en l'inventaire après décès de Charles Du Ru prêtre, chanoine prébende de l'Eglise de Saint-Quentin, clerc de la Chapelle de musique du Roi, 6 août 1618; MC/ET/XXXV/50
      inventaire; Duru, Charles
    - Inventaire après décès de Marie Langlois à la requête de Étienne Luquechon, maître couvreur de maisons, demeurant rue de Bretagne au marais tuteur de ses 3 filles. En la présence de Claude Langlois maître faiseur d'instruments sur le pont Notre-Dame, subrogé tuteur, 1er octobre 1618; MC/ET/XXXV/50
      inventaire; Langlois, Marie; Luquechon, Etienne; Langlois, Claude
    - JOBERT (Blaise) § Inv. à la requête de Louis LUILLIER juri vendeur et contrôleur de vins, procureur d'Emery LUILLIER paticier du duc d'Orleans, des biens de Blaise JOBERT ep. de ce dernier, 2 octobre 1619; MC/ET/XXXV/50
      inventaire; Jobert, Blaise
    - YVIN (Henri) maître brodeur § Inv. après décès de. .. à la requête de Marie RADU, son ep. - Jh. ROBELIN maître maçon r. Montmartre, à cause de Marguerite y. son ep. fille dud. défunt, 3 décembre 1619; MC/ET/XXXV/50
      inventaire; Yvin, Henri
    - ROUVERAY (Jehanne) § Inventaire à la requête de Henry DELAUNAY marchand hôtelier, son mari, 24 décembre 1619; MC/ET/XXXV/50
      inventaire; Rouveray, Jeanne
  - Minutes (inventaires après décès). 1620 - 1623, MC/ET/XXXV/51
    Inventaires après décès: 1620, 1621, 1623.
    - DROUET (Nicolas) maître menuisier rue Saint-Denis paroisse Saint-Nicolas-des-Champs§ Mise en apprentissage durant 5 ans par Pierre LAURENT scieur d'ais rue Saint-Denis paroisse Saint-Sauveur, de François LAURENT son fils, âgé de 15 ans, chez .. Pas de frais d'apprentissage, 1er mai 1606; MC/ET/XXXV/51; fol. XXIIII
      contrat d'apprentissage; Drouet, Nicolas; Laurent, Pierre; Laurent, François
    - Inventaire à la requête de Pierre Desanguins teinturier en cuir rue de la Truanderie en son nom à cause de Nicole Robinet son accordée, veuve de Germain Pochet, maître teinturier en cuir., 4 mai 1620; MC/ET/XXXV/51
      inventaire; Pochet, Germain
    - Inventaire après décès de Jeanne Le Sain, épouse de Pierre Gorret à la requête de ses enfants., 12 mai 1620; MC/ET/XXXV/51
      Le Sain, Jeanne
    - DELAUNAY (Simon) marchand b de P. § Inventaire, 26 juin 1620; MC/ET/XXXV/51
      inventaire; Delaunay, Simon
    - LE ROUX (Marie) § Inv. à la requête de Thomas AGUET maître brodeur chasublier, 2 juillet 1620; MC/ET/XXXV/51
      Le Roux, Marie
    - Inventaire après décès de Christophe Morel, maître tissutier rubannier à la requête de Berthine Chevallier son epouse veuve auparavant de Thomas Delaulnay, marchand bourgeois de Paris et autres., 18 août 1620; MC/ET/XXXV/51
      inventaire; Morel, Christophe
    - FORGET (Claude) maître enlumineur § Inventaire de sa femme, led. F. tuteur de ses 3 enfants, 9 février 1621; MC/ET/XXXV/51
      inventaire; Forget, Claude
    - GUILLAUME (Jehan) exécuteur des arrêts de la Cour et sentence criminelle de la Prévôté de Paris § Inventaire à la requête de Mathurine BEAUFILS son ép. tutrice de ses 4 enfants, 1er mars 1621; MC/ET/XXXV/51
      inventaire; Guillaume, Jean
    - DARGENCE (Françoise) Vve de Richard ROUGET marchand bourgeois de Paris § Inventaire après décès de Françoise DARGENCE à la requête de ses enfants, 15 mars 1621; MC/ET/XXXV/51
      inventaire; Dargence, Francoise
    - GRENIER (Antoine) marchand b de P. § Inventaire, 14 février 1623; MC/ET/XXXV/51
      inventaire; Grenier, Antoine
  - Minutes (actes imparfaits). 1604 - 1692, MC/ET/XXXV/52
    Minutes classées à part. 'Sacs' d'actes signés par Jean I Chapellain, Claude I Le Vasseur, Julien Touchard.
    acte imparfait
    - Déclaration. Christophe Ballard, seul imprimeur de la musique du roi, rue Saint-Jean-de-Beauvais., 18 février 1687; MC/ET/XXXV/52
      Musique XVIIe siècle [2407 actes], par Madeleine Jurgens et le personnel du Minutier, 1954-1996 ( fichier papier entièrement dématérialisé; voir contexte dans le Plan d’orientation général - Notaires de Paris, guides thématiques du Minutier).
      déclaration; Saint-Jean-de-Beauvais (rue); imprimeur
  - Minutes classées à part. 1621 - 1693, MC/ET/XXXV/53
    'Sacs' d'actes signés par Jean I Chapellain, Claude I Le Vasseur, Julien Touchard.
- Répertoire(s) de Jean I CHAPELLAIN, septembre 1579 - septembre 1623; MC/RE/XXXV/1
  - Répertoire. 1579, septembre - 1623, septembre, septembre 1579 - septembre 1623; MC/RE/XXXV/1
    Informations concernant le classement et la cotation:
    Le niveau inférieur de description, quand il existe, correspond aux mentions d'actes contenues dans le répertoire. Parmi celles-ci, certaines peuvent y être décrites, de manière plus ou moins détaillée. Pour consulter l'acte proprement dit, il convient de rechercher la cote au niveau des articles (registre ou liasse) des minutes du notaire (cote de type 'MC/ET').
    - RAITZ (Martin de) § Acte de renonciation (Michel Noël Martin de RAITZ), avril 1603; fol. 237
      Mention dans le répertoire du notaire coté:
      MC/RE/XXXV/1
      Attention: la cote de répertoire (de type 'MC/RE') ne permet pas de consulter la minute de l'acte. ll convient de rechercher la cote de la minute (de type 'MC/ET') au niveau des articles (registre ou liasse) de minutes du notaire.
      L'accès aux images numérisées des pages du répertoire se fait au niveau de description supérieur (' Répertoire du notaire '), rubrique ' Consulter les archives numérisées associées'.
      renonciation; Raitz, Martin de
    - ROHAN (Guillaume) § Bail à loyer (Gilles Pagot), décembre 1603; fol. 723
      bail; Rohan, Guillaume; Pagot, Gilles
    - CONTI (Jean de) § Marché (Denis Liebau et Jean Tourne), décembre 1606; fol. 660
      marché; Conti, Jean de; Liebau, Denis; Tourne, Jean
    - RICHELIEU (Nicolas de) § Constitution de rente (Mathieu Hue); Constitution de rente (Antoinette Fontagne Nicolas de RICHELIEU), septembre 1608; fol. 579; fol. 588
      constitution de rente; Richelieu, Nicolas de; Hue, Mathieu; Fontagne, Antoinette
    - RICHELIEU (Nicolas de) § Vente (Richard Deroudelle, Claude Gallard); Vente (Marg. du Tour, Cl. Gallard), janvier 1610; fol. 21; fol. 22
      acte de vente; Richelieu, Nicolas de
    - CORDELIERS (Religieux de l'observance de Touraine et Poitou) § Donation aux Religieux de l'observance de Touraine et Poitou, juin 1610; fol. 482
      donation
    - VOISINS (D/elle/ Marie de ..) § Procuration à Loys du Boys Transport ' ', juin 1610; fol. 472
      procuration; Voisins, D/elle/ Marie de ..
    - RICHELIEU (Nicolas de) § Bail à loyer (Gérard Legnellot), octobre 1610; fol. 798
      bail; Richelieu, Nicolas de
    - CORDELIERS (religieux) § Titre Nouvel (Marg. de Gastines), 1612; fol. 587
      titre nouvel
    - CHAMPAIGNE (Louis de) § Transaction (Jehan PASSART), juin 1613; fol. 242
      accord; Champaigne, Louis de
    - CHAPITRE SAINT-THOMAS DU LOUVRE § Titre nouvel (Jean Coippeau), 1616; fol. 237
      titre nouvel; Coippeau, Jean
    - MONTAIGNE (Joachin de ..) § Transport (Josué de Montaigne). Procuration., 1617; fol. 312 et 325
      procuration; Montaigne, Joachin de; Montaigne, Josué de
    - Vente par Marie Harault, femme de Jehan Béjart, à Cl. de Huez., 1618; fol. 417
      acte de vente; Bejart, Jean; Harault, Marie; Huez, Claude de
    - BEJART (Nicolas) § Transaction (Jehan Cottin)., 1619; fol. 12
      accord; Bejart, Nicolas
    - DU BARRI (Noel) § Vente d'office (Baptiste ..) à Noël DU BARRI, 1620; fol. 89
      acte de vente; Du Barri, Noël
    - CLOUET (Jean) § Vente (Gilles DAMET et Toussaint GUERIN), 1621; fol. 40
      acte de vente; Clouet, Jean
    - PATU (Pierre) § Rachat de rente, 1621; fol. 130
      Patu, Pierre